lt-LT: Popieriaus išvaizda: Blizgios; Matinės; Pergamentinis; Perdirbtas; Šilkinis; Glotnus; Tekstūruotas; Nedengtas; Kita
ru: Верхний слой бумаги: Глянцевая; Матовая; Пергаментная; Переработанная; Полуматовая; Гладкая; Текстурная; Без покрытия; Другая
it: Finitura della carta: Lucido; Matte; Effetto pergamena; Riciclato; Satinato; Liscio; Strutturato; Non rivestito; Altro
fi: Paperin viimeistely: Kiiltävä; Matta; Pergamentin kaltainen; Kierrätetty; Satiini; Sileä; Teksturoitu; Päällystämätön; Muu
fr: Finition du papier: Brillant; Mat; Parcheminé; Recyclé; Satiné; Lisse; Texturé; Sans enduit; Autre
ko: 종이 마감: 글로스; 매트; 양피지 같은; 재활용; 새틴; 매끄러운; 질감이 있는; 코팅 미처리; 기타
ro-RO: Finisaj hârtie: Lucios; Mat; Ca pergamentul; Reciclată; Satinată; Netedă; Texturată; Necretată; Altele
sk-SK: Papierová úprava: Lesklý; Matný; Pergamenový; Recyklovaný; Saténový; Hladký; Štruktúrovaný; Bez povrchovej úpravy; Iné
bg-BG: Хартиено покритие: Гланц; Мат; Подобен на пергамент; Рециклиран; Сатен; Гладък; Текстуриран; Без покритие; Други
nl: Papieren afwerking: Glans; Mat; Perkamentachtig; Gerecycled; Satijn; Glad; Getextureerd; Ongecoat; Andere
pt-PT: Acabamento de papel: Brilhante; Mate; Pergaminho; Reciclado; Acetinado; Macio; Texturizado; Não revestido; Outro
vi: Độ hoàn thiện giấy: Bóng; Lì; Giả giấy da; Tái chế; Satin; Nhẵn; Có họa tiết; Không phủ; Khác
th: การตกแต่งผิวกระดาษ: วาว; ด้าน; คล้ายหนัง; รีไซเคิล; กระดาษเนื้อซาติน; เรียบ; มีพื้นผิว; ไม่เคลือบผิว; อื่นๆ
sl-SI: Zaključek papirja: Sijaj; Mat; Podobno pergamentu; Reciklirano; Satenast; Gladek; Teksturiran; Brez premaza; Drugo
hr-HR: Završna obrada papira: Sjajni; Mat; Poput pergamenta; Reciklirani; Satenski; Glatki; Teksturirani; Nepremazani; Ostalo
cs: Povrchová úprava papíru: Lesk; Matná; Pergamenový; Recyklovaný; Satén; Hladký; Strukturovaná; Nepotažený; Jiné
da: Papirfinish: Glans; Mat; Pergament-agtig; Genanvendt; Satin; Glat; Tekstureret; Ubelagt; Andet
zh-TW: 紙飾面: 亮彩唇蜜; 霧面; 仿羊皮紙; 再生; 緞面布; 光滑; 紋理; 無塗層; 其他
hu: Papír kidolgozása: Fényes; Matt; Pergamenszerű; Újrahasznosított; Szatén; Sima; Mintázott; Bevonat nélküli; Egyéb
de: Oberflächenbehandlung des Papiers: Glänzend; Matt; Pergamentartig; Recycelt; Seidenmatt; Glatt; Texturiert; Unbeschichtet; Sonstiges
en: Paper finish: Gloss; Matte; Parchment-like; Recycled; Satin; Smooth; Textured; Uncoated; Other
ja: 用紙の仕上げ具合: グロス; マット; 羊皮紙風; リサイクル; サテン; スムース; テクスチャ加工; 未塗装; その他
nb: Papirfinish: Gloss; Matt; Pergamentlignende; Resirkulert; Sateng; Glatt; Teksturert; Ubelagt; Annet
pl: Wykończenie papieru: Połysk; Matowy; Pergaminopodobny; Z recyklingu; Satyna; Gładki; Teksturowany; Niepowlekany; Inne
pt-BR: Acabamento de papel: Gloss; Fosco; Efeito pergaminho; Reciclado; Cetim; Suave; Texturizado; Não revestido; Outro
zh-CN: 纸张表面: 亮光; 哑光; 羊皮纸样化; 再利用; 缎; 光滑; 表面有纹理; 无涂层; 其他
el: Φινίρισμα χαρτιού: Λάμψη; Ματ; Σαν περγαμηνή; Ανακυκλωμένο; Σατέν; Ήπια; Με υφή; Χωρίς επίστρωση; Άλλο
sv: Pappersfinish: Glans; Matt; Pergamentliknande; Återvunnen; Satin; Slät; Texturerad; Obelagd; Övrigt
tr: Kağıt kaplaması: Parlak; Mat; Parşömen; Geri dönüştürülmüş; Saten; Pürüzsüz; Dokulu; Kaplamasız; Diğer
es: Acabado del papel: Brillo; Mate; Similar al pergamino; Reciclado; Satinado; Suave; Texturizado; Sin recubrimiento; Otros